【裁判字號】    99,易,2369
【裁判日期】    990906
【裁判案由】    竊盜
【裁判全文】
臺灣板橋地方法院刑事判決              99年度易字第2369號
公  訴  人  臺灣板橋地方法院檢察署檢察官
被      告  丙○○
上列被告因竊盜案件，經檢察官提起公訴（99年度偵緝字第2218
號、99年度偵字第19971 號），被告於準備程序中就被訴事實為
有罪之陳述，經告知簡式審判程序之旨，並聽取當事人之意見後
，本院合議庭裁定由受命法官獨任進行簡式審判程序，判決如下
：
    主  文
丙○○攜帶兇器毀越安全設備竊盜，累犯，處有期徒刑捌月；又
攜帶兇器毀壞門扇竊盜，累犯，處有期徒刑捌月。應執行有期徒
刑壹年貳月。
    事  實
一、丙○○前於民國93、94年間因竊盜案件，經本院以94年度訴
    字第2401號判處有期徒刑2 年，刑前強制工作3 年確定，所
    處有期徒刑部分並於98年5 月22日縮短刑期假釋付保護管束
    出監，於98年7 月14日保護管束期滿未經撤銷，視為執行完
    畢。詎猶不知悔改，意圖為自己不法之所有，分別為下列竊
    盜犯行：
（一）於99年3 月5 日凌晨4 時6 分許，前往甲○○所經營位於
      臺北縣三重市○○路○ 段314 號之「遠傳門市力行分店」
      ，自該店倉庫後方之防火巷，徒手破壞該店後門氣窗之鐵
      欄杆，再以逾越氣窗之方式侵入該夜間無人居住之店內，
      並持現場所取得、客觀上足供兇器使用之一字型螺絲起子
      1 把開啟店內鐵櫃，竊取現金新臺幣（下同）354,903 元
      ，得手後供己花用。
（二）於99年4 月12日凌晨某時許，前往乙○○所經營位於臺北
      縣蘆洲市○○路114 號之「小林美髮店」，持其所撿拾、
      客觀上足供兇器使用之鐵撬1 把，以破壞該店後門之方式
      侵入該夜間無人居住之店內，竊取現金約500 元，得手後
      供己花用。
      嗣因甲○○、乙○○發覺遭竊而報警處理，經警在上開店
      內採集指紋送驗後，鑑定結果與丙○○之指紋相符，始查
      悉上情。
二、案經臺北縣政府警察局三重分局、蘆洲分局報告臺灣板橋地
    方法院檢察署檢察官偵查起訴。
    理  由
一、本件被告丙○○所犯為死刑、無期徒刑、最輕本刑為3 年以
    上有期徒刑以外之罪，且非高等法院管轄第一審之案件，於
    本院準備程序進行中，被告就被訴事實為有罪之陳述，經告
    知被告簡式審判程序之旨，並聽取公訴人及被告之意見後，
    本院合議庭裁定由受命法官獨任進行簡式審判程序，合先敘
    明。
二、上揭犯罪事實，業據被告於偵查及本院審理時坦承不諱，核
    與被害人甲○○、乙○○於警詢中所述之失竊情節相符，並
    有內政部警政署刑事警察局99年3 月23日刑紋字第09900375
    73號及99年5 月14日刑紋字第0990062121號鑑定書、勘察採
    證同意書2 份、遠傳門市現場監視器及現場照片各8 張、小
    林美髮店現場照片6 張在卷可稽，足見被告上開自白，核與
    事實相符。至起訴書雖記載被告係持鐵撬破壞「小林美髮店
    」之後門門鎖而進入該店，惟依證人乙○○於警詢中所述：
    伊於99年4 月12日9 時許，發現美髮店後門遭到破壞，歹徒
    是從美髮店後方，利用鐵撬破壞後門進入等語（見99年度偵
    字第19771 號卷第4 至5 頁），再依卷附之現場照片觀之，
    該店後門門板遭撬開，而門鎖並無何破壞痕跡等情，有現場
    照片可佐（見前揭卷第12頁），且被告亦於偵查中供稱：伊
    係以自備鐵撬開啟後門進入店內行竊等語（見99年度偵緝字
    第號2218卷第21頁），故被告應係持鐵撬破壞「小林美髮店
    」之後門，起訴書所載破壞門鎖部分，核與事實不符，爰予
    更正。綜上所述，本案事證明確，被告犯行洵堪認定，均應
    依法論科。
三、按刑法第321 條第1 項第3 款之攜帶兇器竊盜罪，係以行為
    人攜帶兇器竊盜為其加重條件，此所謂兇器，其種類並無限
    制，凡客觀上足對人之生命、身體、安全構成威脅，具有危
    險性之兇器均屬之，且祇須行竊時攜帶此種具有危險性之兇
    器為已足，並不以攜帶之初有行兇之意圖為必要（最高法院
    79年臺上字第5253號判例參照）；復按刑法第321 條第1 項
    第2 款所謂之「門扇」係指門戶、窗扇等阻隔出入之設備而
    言，至於鐵門窗乃防盜之安全設備，而非單純之門扇（最高
    法院73年度臺上字第3398號判決可參）。被告就事實（一）
    部分，係徒手破壞氣窗之鐵欄杆，攀爬氣窗進入，並持客觀
    上足對人之生命、身體、安全構成威脅之一字型螺絲起子行
    竊，核其所為，係犯刑法第321 條第1 項第2 款、第3 款之
    攜帶兇器毀越安全設備竊盜罪；又其就事實（二）部分，係
    攜帶客觀上足以對人之生命、身體、安全構成威脅之鐵撬，
    毀壞門扇進入行竊，核其所為，係犯刑法第321 條第1 項第
    2 款、第3 款之攜帶兇器毀壞門扇竊盜罪。被告先後2 次竊
    盜犯行，犯意各別，行為互殊，被害人不同，應予分論併罰
    。又被告曾受前揭犯罪事實欄所載之犯罪科刑及有期徒刑執
    行情形，有臺灣高等法院被告前案紀錄表在卷可參，其於受
    有期徒刑之執行完畢後，5 年以內故意再犯本件有期徒刑以
    上之2 罪，均為累犯，各應依刑法第47條第1 項之規定加重
    其刑。爰審酌被告前有竊盜前科，猶不知悔改，復再度竊取
    他人之物，缺乏對他人財產權應予尊重之觀念，兼衡其正值
    青壯，不思以正當途徑賺取金錢，竟多次持螺絲起子及鐵撬
    等足為兇器使用之物品竊取他人財物，較具危險性，並衡酌
    被告於本案竊取財物之價值及犯罪所生之危害，暨其犯後坦
    認犯行，態度尚佳等一切情狀，分別量處如主文所示之刑，
    並定其應執行之刑。至被告用以行竊之一字型螺絲起子、鐵
    撬各1 把，未據扣案，且均係被告隨手拾取，並無證據足認
    確係被告所有，爰不為沒收之諭知。
據上論斷，應依刑事訴訟法第273 條之1 第1 項、第299 條第1
項前段，刑法第321 條第1 項第2 款、第3 款、第47條第1 項、
第51條第5 款，判決如主文。
本案經檢察官黃怡華到庭執行職務。
中    華    民    國    99    年    9     月    6     日
                  刑事第十四庭  法  官  廖欣儀
以上正本證明與原本無異。
如不服本判決應於收受判決後10日內向本院提出上訴書狀，並應
敘述具體理由。其未敘述上訴理由者，應於上訴期間屆滿後20日
內向本院補提理由書（均須按他造當事人之人數附繕本）「切勿
逕送上級法院」。
                                書記官  顏偉林
中    華    民    國    99    年    9     月    6     日
附錄本案論罪科刑法條全文：
中華民國刑法第321條
犯竊盜罪而有左列情形之一者，處6月以上、5年以下有期徒刑：
一、於夜間侵入住宅或有人居住之建築物、船艦或隱匿其內而犯
    之者。
二、毀越門扇、牆垣或其他安全設備而犯之者。
三、攜帶兇器而犯之者。
四、結夥三人以上而犯之者。
五、乘火災、水災或其他災害之際而犯之者。
六、在車站或埠頭而犯之者。
前項之未遂犯罰之。

司法院資訊處製作；財團法人民間司法改革基金會備份。
